【裁判字號】    97,審易,1240
【裁判日期】    971103
【裁判案由】    違反保護令罪
【裁判全文】
臺灣高雄地方法院刑事判決            97年度審易字第1240號
公  訴  人  臺灣高雄地方法院檢察署檢察官
被      告  乙○○
上列被告因違反保護令罪案件，經檢察官提起公訴（96年度偵字
第34136 號），本院判決如下：
    主  文
乙○○犯違反保護令罪，貳罪，各處有期徒刑肆月；如易科罰金
，均以新臺幣壹仟元折算壹日。應執行有期徒刑陸月，如易科罰
金，以新臺幣壹仟元折算壹日。
    事  實
一、乙○○為甲○○之配偶陳緯朋之舅舅，2 人具有家庭暴力防
    治法第3 條第4 款所定之家庭成員關係，乙○○並曾於民國
    96年8 月14日，經本院以96年度家護字第731 號民事通常保
    護令裁定，令其不得對甲○○實施身體或精神上不法之侵害
    行為、不得直接或間接對甲○○為騷擾之聯絡行為，該保護
    令有效期間為1 年，乙○○已收受並知悉前開保護令之內容
    。詎乙○○竟基於違反保護令之故意：(一)自96年10月10日凌
    晨零時51分起至同日凌晨3 時許，基於接續之單一犯意，以
    其使用之市內電話00-0000000，撥打甲○○家中之市內電話
    00-0000000數通，以此方式騷擾甲○○，而違反上開保護令
    ，因甲○○經由來電顯示知悉係乙○○所撥打而未接聽；(二)
    乙○○復於同年10月12日晚上7 時47分許，以其使用之行動
    電話0000000000號，撥打前開甲○○住處之00-0000000市內
    電話，經甲○○接聽後，乙○○在電話中對甲○○辱罵三字
    經等言詞，而違反前開保護令之內容。嗣經甲○○報警處理
    ，始查知上情。
二、案經甲○○訴由高雄市政府警察局前鎮分局報請臺灣高雄地
    方法院檢察署檢察官偵查起訴。
    理  由
一、證人甲○○於警偵訊、證人陳緯朋於偵訊時所為之陳述，業
    經被告及檢察官於審判程序同意作為證據，法院審酌該言詞
    陳述作成時之情況並無外力影響之情形，認為適當，依刑事
    訴訟法第159條之5第1項規定得為證據，有證據能力。。
二、被告乙○○對於上開時地不斷打電話給被害人之事實並不否
    認，惟辯稱：伊當時係要打電話給陳緯朋之母親李金鳳，並
    無騷擾被害人甲○○之意思云云。經查：
  (一)被告有於上揭時地打電話至被害人何慧住處之事實，業據被
    告於本院審理中坦承不諱，核與證人甲○○於警詢、偵訊、
    證人陳緯朋於偵訊中之證述相符，自堪信為真實。
  (二)按家庭暴力防治法所稱之家庭暴力，指家庭成員間實施身體
    或精神上不法侵害之行為；而該法所稱之騷擾，則係指任何
    打擾、警告、嘲弄或辱罵他人之言語、動作或製造使人心生
    畏怖情境之行為，該法第2 條第1 款、第3 款分別定有明文
    。被告於96年10月10日，係於凌晨零時51分至3 時許之一般
    人睡覺、夜深人靜時刻，不斷地撥打電話至被害人住處，此
    舉肇致被害人及其家屬無法安眠，自屬精神上之不法侵害行
    為。至於同年月12日，被告則於電話中辱罵被害人，亦已符
    合前揭法條之意旨。是被告之行為業已符合上開法條所述。
  (三)被告於打電話給被害人之前雖有先打電話給被害人之婆婆李
    金鳳3 通（10日）、2 通（12日），惟查該數通電話均係於
    密接時間為之，且均有連線，連線時間最長亦有29秒，此有
    通聯紀錄在卷可憑，堪認被告與李金鳳聯絡，亦非出於善意
    關心，且因已連線，被告當知李金鳳係在家，或去向何處，
    猶接續恣意打電話給未與李金鳳同住之被害人處（被害人未
    與李金鳳同住之事實，被告並不否認），被告顯然意在騷擾
    被害人，是被告前開辯辭不足採信。
  (四)復有96年度家護字第731 號民事通常保護令裁定、96年度暫
    家護字第133 號保護令裁定、來電顯示照片2 張、行動電話
    門號通話資料查詢表等附卷可稽。是本件事證明確，被告犯
    行，應堪認定，應依法論科。
三、次按，通常保護令係依家庭暴力防治法所為之裁定，雖有違
    反上開保護令依同法第61條第1 款至第5 款數款應處罰之裁
    定情形，仍應認係1 個違反保護令罪。本件被告乙○○屢以
    電話騷擾被害人，對被害人實施精神上不法之侵害，核其所
    為，係犯家庭暴力防治法第61條第1 款、第2 款之違反保護
    令罪。被告前開兩次違反保護令罪犯行，犯意個別，行為互
    殊，應予分論併罰。被告自96年10月10日凌晨零時51分至同
    日凌晨3 時許多次撥打電話騷擾被害人之行為，係基於單一
    之接續犯意，僅論一罪。爰審酌被告在收受本件通常保護令
    後，竟漠視法院核發之保護令，仍對被害人為騷擾行為，並
    對其實施精神上不法之侵害，所為誠屬非是。惟念其犯後已
    坦承犯行，態度尚可，及其犯罪動機、目的及手段等一切情
    狀，分別量處如主文所示之刑，並均諭知以新臺幣1,000 元
    折算1 日之易科罰金折算標準，並定其應執行刑及諭知易科
    罰金之折算標準。
本案經檢察官王朝弘到庭執行職務。
據上論斷，應依刑事訴訟法第273 之1 第1 項、第299 條第1 項
前段，家庭暴力防治法第61條第1 款、第2 款，刑法第11條前段
、第41條第1 項前段、第51條第款，判決如主文。
中    華    民    國    97    年    11    月    3     日
                  刑事第七庭    法  官  李淑惠
以上正本證明與原本無異。
如不服本判決，應於判決送達之日起10日內向本院提出上訴書狀
。
中    華    民    國    97    年    11    月    3     日
                                書記官  王淑娟
附錄法條：
家庭暴力防治法第61條
違反法院依第14條第1 項、第16條第3 項所為之下列裁定者，為
本法所稱違反保護令罪，處3 年以下有期徒刑、拘役或科或併科
新臺幣10萬元以下罰金：
一、禁止實施家庭暴力。
二、禁止騷擾、接觸、跟蹤、通話、通信或其他非必要之聯絡行
    為。
三、遷出住居所。
四、遠離住居所、工作場所、學校或其他特定場所。
五、完成加害人處遇計畫。


司法院資訊處製作；財團法人民間司法改革基金會備份。
